臺灣臺南地方法院民事裁定　　　　　　　100年度聲字第224號
聲　請　人　邱大山
相　對　人　京城商業銀行股份有限公司
法定代理人　戴誠志
上列當事人間聲請停止執行事件，本院裁定如下：
    主  文
聲請人供擔保新臺幣壹拾陸萬壹仟陸佰玖拾伍元後，本院100年
度司執字第11746號強制執行事件，對於聲請人所為強制執行程
序，於本院100年度補字第501號第三人異議之訴事件判決確定或
和解、撤回前應暫予停止。
    理  由
一、聲請人意旨以：聲請人與相對人因第三人異議事件，業經另
    行具狀起訴在案。本件執行事件查封的財產一旦拍賣，勢難
    回復原狀。為此聲請人願供擔保，請准裁定停止貴院100年
    度司執字第11746號強制執行程序。
二、按有回復原狀之聲請，或提起再審或異議之訴，或對於和解
    為繼續審判之請求，或提起宣告調解無效之訴，撤銷調解之
    訴，或對於許可強制執行之裁定提起抗告時，法院因必要情
    形，或依聲請定相當並確實之擔保，得為停止強制執行之裁
    定，強制執行法第18條第2項定有明文。又按強制執行法第
    18條第2項規定，所謂必要情形，係由法院就回復原狀之聲
    請，或再審之訴，或異議之訴，在法律上是否顯無理由，以
    及如不停止執行，將來是否難於回復執行前之狀態等各情形
    予以斟酌，依職權自由裁量定之。依此規定，只須當事人提
    起異議之訴，在該異議之訴確定前，法院如認有必要，得依
    職權為停止執行之裁定；其在當事人願供擔保，聲請停止強
    制執行時，法院亦非不得依其聲請，定相當並確實之擔保，
    為停止強制執行之裁定。至該異議之訴實體上有無理由，則
    非法院於裁定停止強制執行時應予審酌之事項（參照最高法
    院93年度台抗字第723號裁定意旨）。再按債務人本於停止
    執行裁定所供之擔保，係以擔保債權人因債務人聲請停止強
    制執行不當可能遭受之損害得獲賠償為目的，故法院於裁定
    停止強制執行時，就擔保金額與債權人因停止強制執行不當
    可能遭受之損害間之關聯，自應斟酌該債權人因停止執行可
    能遭受之損害，以為衡量之標準，非以標的物之價值或債權
    額為依據。債權人因停止執行所受之損害，包括債權人未能
    即時受償或利用該標的物所受之損害額，或其因另供擔保強
    制執行所受之損害（參照最高法院86年度台抗字第442號、
    87年度台抗字第529號、91年度台抗字第429號及92年度台抗
    字第480號裁定意旨）。是以法院依強制執行法第18條第2項
    規定，以裁定命債務人供擔保後停止強制執行，其擔保金額
    之多寡應如何認為相當，原屬於法院職權裁量之範圍，原裁
    定已斟酌債權人因停止執行所應受之損害，自非當事人所可
    任意指摘（參照最高法院92年度台抗字第574號裁定意旨）
    。
三、經查：
  (一)聲請人上開聲請，經本院依職權調取本院100年度司執字第1
    1746號強制執行卷宗及100年度補字第501號第三人異議之訴
    事件卷審核無誤，依強制執行法第18條第2項規定及首揭說
    明，聲請人聲請本院100年度執字第11746號強制執行事件，
    對於聲請人之強制執行程序，在本院100年度補字第501號第
    三人異議之訴事件判決確定或和解、撤回前，應暫予停止強
    制執行程序，為有理由，應予准許。
  (二)本院審酌相對人請求強制執行之債權總額為新臺幣（下同）
    1,141,373元及利息與違約金，如停止對於聲請人之強制執
    行，相對人將遭受遲延受償期間之利息損害，而該項損失之
    利率，應依法定利率即週年利率百分之5計算，且不受利率
    波動之影響，較為客觀妥適；又聲請人提起第三人異議之訴
    ，其訴訟標的價額應以聲請人主張為其所有100年度司執字
    第11746號強制執行事件中建號449號房屋之最低拍賣價格即
    13 0,000元為可採，該訴訟標的價額既未逾民事訴訟法第46
    6條第1項、第3項所定金額，故於簡易訴訟程序之第二審裁
    判即行確定。則依據司法院頒各級法院辦案期限實施要點所
    定民事簡易程序第一審10個月，第二審2年計算，上開事件
    訴訟審理期間為2年10個月，此亦為相對人所受損害之期間
    ，此段期間所受相當於利息之損失，依上開說明計算結果，
    聲請人應提供之擔保金額以161,695元【計算方式為：1,141
    ,373×5%×(2+10/12）＝161,695，元以下四捨五入】為適
    當，爰酌定如上開供擔保金額裁定如主文所示。
四、依強制執行法第18條第2項，裁定如主文。
中    華    民    國   100    年    11    月    2     日
                  民事第三庭    法  官  黃莉莉
以上正本係照原本作成。
如對本裁定抗告，應於收受裁定正本送達後10日內向本院提出抗
告狀，並繳納抗告裁判費新台幣1,000元整。
中    華    民    國   100    年    11    月    2     日
                                書記官  王慧萍